臺灣高等法院臺中分院刑事裁定
111年度聲字第1968號

聲明異議人  
即受刑人    洪毅傑


上列聲明異議人，對檢察官執行之指揮不服（本院101年度聲字
第1255號裁定）聲明異議，本院裁定如下：
    主  文
聲明異議駁回。
    理  由
一、本件聲明異議人即受刑人洪毅傑(下稱聲明異議人)聲明異議
    意旨詳如聲明異議狀所載。
二、按就受刑人所犯數罪向法院聲請合併定其應執行之刑者，依
    刑事訴訟法第477條第1項之規定，為該案犯罪事實最後判決
    法院之檢察官之職權。受刑人或其法定代理人、配偶雖依同
    條第2項規定，得請求前項管轄檢察官（下稱檢察官）向法
    院聲請之，然此項請求之性質，僅係在促使檢察官注意斟酌
    應否向法院為定應執行刑之聲請，並無拘束檢察官行使其職
    權之法律上效力；故檢察官是否依其請求向法院聲請定其應
    執行之刑，仍有其裁量權；而檢察官對於此項裁量職權之行
    使，固須符合法律之規定及法律授權之目的，並須注意對受
    刑人有利或不利之情形，不得濫用或恣意為之，以期適法並
    符合比例及公平原則。
三、經查：
　㈠本件聲明異議人，雖於聲明異議狀主旨表示，係就本院101年
    度聲字第1255號裁定，檢察官指揮執行未妥適聲明異議，惟
    依聲明異議狀說明內容所示，本件係聲明異議人因犯附表一
    、附表二所示之數罪確定後，經本院以101年度聲字第1255
    號、102年度聲字第380號裁定分別定應執行刑，嗣聲明異議
    人於109年4月6日，以前揭二裁定接續執行，造成客觀上有
    責罰顯不相當之特殊情形，而有一事不再理原則之例外適用
    ，因而具狀請求臺灣臺中地方檢察署（下稱臺中地檢署）檢
    察官將前揭附表一編號3至5之罪與附表二之罪聲請法院重新
    定應執行刑，臺中地檢署檢察官於109年5月22日以中檢增矩
    109執聲他1302字第1099051861號函覆，認為前揭二裁定之
    定應執行刑皆合刑法第50條之規定，仍依101年度執更字290
    3號、102年度執更字第1041號案繼續執行，駁回聲明異議人
    要求檢察官聲請重新定應執行刑之請求等情，是本件應係聲
    明異議人對前揭檢察官駁回其請求之聲明異議，合先說明，
    查聲明異議人前揭聲明異議之內容，有前揭二裁定在卷可參
    ，並經本院調閱109年度執聲他字第1302號、第1204號等卷
    宗查明無訛；經查，附表一編號3至5所示之罪與附表二所示
    之罪，犯罪事實最後判決之法院係本院，依前揭說明聲明異
    議人請求檢察官聲請重新定應執行刑應向臺灣高等檢察署臺
    中分署檢察官為之，其逕向執行之臺中地檢署檢察官聲請，
    該署檢察官本不得向本院聲請重新定應執行刑，聲明異議人
    之請求並無理由，臺中地檢署檢察官雖以前揭理由駁回聲明
    異議人之請求，惟結果仍相同，聲明異議人就臺中地檢署之
    函覆聲明異議，並無理由，應予駁回。
　㈡聲明異議人就臺中地檢署之檢察官依據本院101年度聲字第12
    55號裁定之指揮執行不服，應向臺灣臺中地方法院聲明異議
    ，其逕向本院聲明不服，顯與法不合。
　㈢至檢察官依上開已確定之裁定執行，於法並無不合，縱聲明
    異議人認定應執行刑之裁定有所不當，惟裁定已確定，應依
    非常上訴或另向臺灣高等檢察署臺中分署請求該署檢察官重
    新聲請另定應執行等方法救濟，亦非以聲明異議請求撤銷原
    裁定，此部分聲明異議為無理由。
三、據上論斷，應依刑事訴訟法第486條，裁定如主文。
中　　華　　民　　國　　111 　年　　11　　月　　1 　　日

            刑事第十一庭　審判長法　官　張  意  聰
                                法　官　陳  慧  珊
                                法　官　林  清  鈞
以上正本證明與原本無異。
如不服本裁定，得於收受送達後五日內向本院提出抗告書狀（須
附繕本）。因疫情而遲誤不變期間，得向法院聲請回復原狀。

                                書記官  陳  志  德
　　　　　　　　　　　　　　　　
中　　華　　民　　國　　111 　年　　11　　月　　2 　　日
附表一（即本院101年度聲字第1255號刑事裁定附表）：
編            號         1        2        3 罪            名  毒品危害防制條例 槍砲彈藥刀械管制條例 毒品危害防制條例 宣    告    刑  有期徒刑10月 有期徒刑1年6月，併科新臺幣1萬元 有期徒刑16年(4次） 犯   罪  日  期  99.11.29 99.7.1～9.23 99.4.28、99.4.3099.5.3、99.5.12 偵查（自訴）機關年度及案號  臺中地檢99年度毒偵字第4624號 彰化地檢99年度偵字第8887號 臺中地檢99年度偵字第27478號 最  後  事實審 法    院 臺中地院 中高分院 中高分院  案    號 100年度訴字第665號 100年度上訴字第802號 100年度上訴字第1607號  判決日期 100.3.31 100.5.26 101.3.14 確  定     判  決 法    院 臺中地院 中高分院 最高法院  案    號 100年度訴字第665號 100年度上訴字第802號 101年度台上字第2923號  判    決 確定日期 100.4.25 100.6.22 101.6.7 備           註  臺中地檢100年度執緝字第1713號  彰化地檢100年度執緝字第738號  臺中地檢101年度執字第7421號（編號3-5曾定應執行刑19年6月，執行中） 

編           號         4        5  罪           名  毒品危害防制條例 毒品危害防制條例  宣    告    刑  有期徒刑7年8月（5次） 有期徒刑8年6月  犯   罪  日  期  99.9.10、99.9.1199.9.11、99.9.2199.8.9 99.5.20  偵查（自訴）機關年度及案號  臺中地檢99年度偵字第27478號 臺中地檢99年度偵字第27478號  最  後   事實審 法    院 中高分院 中高分院   案    號 100年度上訴字第1607號 100年度上訴字第1607號   判決日期 101.3.14 101.3.14  確  定    判  決 法    院 最高法院 最高法院   案    號 101年度台上字第2923號 101年度台上字第2923號   判    決 確定日期 101.6.7 101.6.7  備           註  臺中地檢101年度執字第7421號（編號3-5曾定應執行刑19年6月，執行中）   
附表二（即本院102年度聲字第380號刑事裁定附表）：
編           號          1         2          3 罪           名  毒品危害防制條例 毒品危害防制條例 毒品危害防制條例 宣    告    刑  有期徒刑15年2月(判處6次) 有期徒刑11月 有期徒刑4月 犯   罪  日  期  100.10.04(共2次)100.10.05 100.10.16 100.10.21 100.11.12 100.11.13 100.11.13 偵查（自訴）機關 年 度 案 號  臺中地檢101年度偵字第1205號 臺中地檢100年度毒偵字第3734號 臺中地檢100年度毒偵字第3734號 最後事實審 法        院     臺中地院     臺中地院     臺中地院  案        號 101年度訴字第758號 101年度訴字第578號 101年度訴字第578 號  判 決  日 期     101.06.21     101.07.23     101.07.23 確 定判 決 法        院     臺中地院     臺中地院     臺中地院  案        號 101年度訴字第758號 101年度訴字第578號 101年度訴字第578號  判決確定日期    101.08.31 (上訴二審後撤回上訴)     101.10.05     101.10.05 是否為得易科罰金之案件        否        否         是 備         註  臺中地檢101年度執字第10243號(編號1-3定應執行刑17年3月,執行中,刑期122.11.06-139.01.05) 臺中地檢101年度執字第12025號(編號1-3 定應執行刑17年3月,執行中,刑期122.11.06-139.01.05) 臺中地檢101年度執字第12025號(編號1-3 定應執行刑17年3月,執行中,刑期122.11.06-139.01.05) 
編           號          4         5  罪           名  槍砲條例案件 毒品危害防制條例  宣    告    刑  有期徒刑4年6月(併科罰金新臺幣30萬元) 有期徒刑15年4月  犯   罪  日  期  100年10月間至100.11.14 100.11.11前後  偵查（自訴）機關 年  度  案  號  臺中地檢100年度偵字第24860號 臺中地檢100年度偵字第24860號  最後事 實審 法        院    臺中高分院    臺中高分院   案        號 101年度上訴字第1432號 101年度上訴字第1432號   判 決  日 期    101.11.28    101.11.28  確定判 決 法        院    臺中高分院    臺中高分院   案        號 101年度上訴字第1432號 101年度訴字第1432號   判決確定日期     101.12.17     101.12.17  是否為得易科罰金之案件         否        否  備         註  臺中地檢102年度執字第141號(編號4-5定應執行刑18年10月,執行中,刑期139.01.06-157.03.15) 臺中地檢102年度執字第141號(編號4-5定應執行刑18年10月,執行中,刑期139.01.06-157.03.15)